【裁判字號】    97,上易,114
【裁判日期】    970430
【裁判案由】    詐欺
【裁判全文】
臺灣高等法院高雄分院刑事判決         97年度上易字第114號
上  訴  人
即  被  告  甲○○
上列上訴人因詐欺案件，不服臺灣高雄地方法院96年度易字第33
51號中華民國96年12月28日第一審判決（起訴案號：臺灣高雄地
方法院檢察署96年度偵字第20102 號、移送併辦案號：同上署96
年度偵字第21428 、33361 、34119 號暨臺灣彰化地方法院檢察
署移送併辦案號：96年度偵字第8542號），提起上訴，本院判決
如下：
    主  文
上訴駁回。
    事實及理由
一、本案經本院審理結果，認第一審判決認事用法及量刑均無不
    當，應予維持，並引用第一審判決書記載之事實、證據及理
    由。
二、至於上訴意旨另以：上訴人即被告甲○○（下稱被告）已於
    原審審理中跟被害人乙○○和解，被害人乙○○亦願撤回告
    訴，如此是否符合減刑規定？被告願登報道歉，並請審酌被
    告尚有家人撫育，請求從輕量刑云云。經查，詐欺罪非告訴
    乃論之罪，且本件亦經原審法院辯論終結而判決在案，是依
    法均不得撤回告訴。再者，「幫助犯係從屬於正犯而成立，
    以正犯已經犯罪為要件，故幫助犯並非其幫助行為一經完成
    即成立犯罪，必其幫助行為或其影響力持續至正犯實施犯罪
    時始行成立，故就幫助犯而言，不僅其追訴權時效、告訴期
    間均應自正犯完成犯罪時始開始進行，即其犯罪究係在舊法
    或新法施行期間，應否為新舊法變更之比較適用，暨其犯罪
    是否在減刑基準日之前，有無相關減刑條例規定之適用等，
    亦應以正犯犯罪行為完成之時點為準據。」（參照最高法院
    96年度台非字第253 號判決意旨）；本件被告既為幫助犯，
    則有關減刑之規定，自應依正犯犯罪行為完成之時點為準。
    質言之，本件被害人乙○○遭詐騙之時間係在96年4 月25日
    ，即中華民國九十六年罪犯減刑條例所定減刑基準日（即96
    年4 月24日前）之後，故依法不得減刑，是被告上訴意旨，
    請求從輕量刑（減刑），於法無據。
四、綜上，原審為被告有罪之判決，核其認事用法，並無不當，
    量刑亦稱妥適。被告上訴意旨，為無理由，應予駁回。
五、被告經合法傳喚，無正當理由不到庭，爰不待其陳述，逕行
    判決。
據上論斷，應依刑事訴訟法第368 條、第371 條、第373 條，判
決如主文。
本案經檢察官王登榮到庭執行職務。
中    華    民    國    97    年    4     月    30    日
                  刑事第四庭    審判長法  官  蕭權閔
                                      法  官  陳吉雄
                                      法  官  吳進寶
以上正本證明與原本無異。
不得上訴。
中    華    民    國    97    年    4     月    30    日
                                      書記官  林佳蓉
附錄本件判決論罪科刑法條：
中華民國刑法第339 條（普通詐欺罪）
意圖為自己或第三人不法之所有，以詐術使人將本人或第三人之
物交付者，處5 年以下有期徒刑、拘役或科或併科1 千元以下罰
金。
以前項方法得財產上不法之利益或使第三人得之者，亦同。
前二項之未遂犯罰之。


司法院資訊處製作；財團法人民間司法改革基金會備份。
